# 每股收益中关于时间权数与派股的疑问

提问人：marksein 时间：2014-02-23 21:21:19
即今年发行的认股权证，但明年才可以行权，那么算今年的稀释每股收益时需要考虑这个认股权证吗？ 比如A公司今年 9 月 30 日作股权登记日发了 100 份认股权证，但在明年 6 月 30 日才可以行权能够以XX元（低于市价） 1 股买A公司普通股 100 股。那么算今年稀释每股收益时，是否要考虑这 100 的认股权证？若要考虑到它的话，算出潜在普通股的增加股数后其时间权数是按发行日看*3/12还是与明年的可行权日有关（*6/12?）？
还有个派发股票股利的问题，例如今年 1 月 1 日发行在外普通股有 100 股， 6 月 30 日新发 50 股， 9 月 30 日股东大会批准以 1 月 1 日的股份为基础派股每 10 股送 3 股，这时算每股收益的时候，既然有红字那句，那我算派股新增了多少股的时候就不再考虑 6 月 30 日的那 50 股了对吗？因为今天听人说不管有没有红字那句都要用 150 股去算而不是用 100 股去算，我觉得这说不通所以有些疑问。

回答人：chenyiwei
在计算稀释每股收益时，分子分母均应考虑本期内发行的稀释性证券的影响，而不考虑这些稀释性证券在本期内能否行权。在新发行年度内的加权系根据其实际发行月份，不是按照以后年度的可行权月份。